# 企业购置在建工程（酒店）竣工后的装修支出计入固定资产还是长期待摊费用？

提问人：中手 时间：2014-09-17 13:23:06
如题，请问该部分装修支出是应该直接入固定资产成本呢还是计入长期待摊费用呢？谢谢！

回答人：chenyiwei
根据《企业会计准则第 4 号——固定资产》第五条：固定资产的各组成部分具有不同使用寿命或者以不同方式为企业提供经济利益，适用不同折旧率或折旧方法的，应当分别将各组成部分确认为单项固定资产。
由于在房屋的整个使用寿命内可能需要进行多次装修，因此装修的使用寿命不同于房屋建筑物本身。不论是首次装修还是后续装修，都应当单独确认为固定资产，并在两次装修的间隔期间内计提折旧，而不应计入房屋建筑物价值中。这一点可能与房产税、企业所得税等的税务规定不一致。

提问人：心海拂清风 时间：2014-09-17 22:20:06
陈老师，这个单独确认为固定资产，二级科目写装修费？

回答人：chenyiwei
是。